# 高新企业重新认定当年所得税率问题

提问人：bigxia07 时间：2017-07-01 11:56:34
公司高新技术原认定期限为2014-2016年， 2017 年在重新认定中，重新被认定为高新技术企业的概率大，那我半年报该公司的所得税率应该是15%还是按25%计

回答人：chenyiwei
请参考《瑞华研究 2010 ～ 2016 汇编》之“问题2-3-20（中期财务报告中的所得税适用税率问题）”。